臺灣高等法院花蓮分院刑事判決
上　訴　人
即　被　告　壬○○
　　　　　　　　　　　號
　　　　　　　　　　現於臺東監獄岩灣分監
選任辯護人　廖頌熙律師
上列上訴人即被告因違反槍砲彈藥刀械管制條例等案件，不服臺
灣臺東地方法院94年度訴字第156號中華民國95年11月29日第1審
判決（起訴案號：臺灣臺東地方法院檢察署94年度偵字第1013、
1014號），提起上訴，本院判決如下：
      主  文
原判決有關壬○○製造改造手槍罪、製造子彈罪以及持有子彈罪
部分撤銷。
壬○○未經許可，持有子彈，累犯，處有期徒刑貳年，併科罰金
新臺幣參拾陸萬元，減為有期徒刑壹年，併科罰金拾捌萬元，罰
金如易服勞役，以銀元參佰元即新臺幣玖佰元折算壹日，扣案如
附表編號七 (2)所示土造子彈捌顆、附表所示編號八所示制式霰
彈柒顆均沒收之; 又連續未經許可，製造可發射子彈具有殺傷力
之改造手槍，累犯，處有期徒刑玖年陸月，併科罰金新臺幣肆拾
伍萬元，罰金如易服勞役，以罰金總額與陸個月之日數比例折算
，扣案如附表所示之編號一至六、九至十一、十四至二十三之物
均沒收。應執行有期徒刑拾年，併科罰金陸拾參萬元，罰金如易
服勞役，以罰金總額與陸個月之日數比例折算，扣案如附表所示
之編號一至六、七(2)、八至十一、十四至二十三之物均沒收。
      事  實
一、壬○○前因違反槍砲彈藥刀械管制條例、施用毒品及加重竊
    盜等案件，經判處應執行有期徒刑1年10月，於民國 (下同
    )88 年1月31日執行完畢，詎猶不知悔改，再為下列犯罪行
    為。
二、壬○○明知槍械彈藥為政府嚴令管制，未經許可，不得擅自
    製造、持有，竟未經許可，基於持有子彈之犯意，自92年11
    月初之後某日起，持有如附表編號七 (1)所示制式子彈1顆
    ( 嗣因內政部警政署刑事警察局鑑定試射已經滅失)、附表
    編號八所示之制式霰彈共7顆，並藏放在臺北縣鶯歌鎮○○
    路174巷42之1號陶誼化學股份有限公司內盛裝化學原料之塑
    膠桶中，及該公司壬○○所居住之房間裡。
三、壬○○另基於製造槍枝以及子彈之概括犯意，以自製之金屬
    槍管換裝於市售玩具手槍內，或車通市售玩具手槍金屬槍管
    內所具阻鐵之方式，將一般市售玩具手槍改造為可發射子彈
    而具殺傷力之改造手槍，竟自92年12月初起，購置仿BERETT
    A廠M9型、仿GLOCK廠27型半自動手槍製造之玩具手槍各2枝
    及仿BERETTA廠84型、仿Colt廠MKⅣ型、仿FN廠1910 型半自
    動手槍製造之玩具手槍各1枝，並即在陶誼化學股份有限公
    司內其所居住之房間中，使用如附表編號十一至二十所示工
    具，及另外取得之附表編號二十一至二十三之原料，未經許
    可連續製造手槍之主要組成零件槍管，先後共製造完成附表
    編號五 (5)所示土造金屬槍管3支，另附表編號五 (6)、(7)
    所示2枝土造金屬槍管，則於製造完成前，於93年12月1日下
    午為警搜索查獲而未能得逞。並在同一時期及地點，承前之
    概括犯意，另將市售仿Colt廠MKⅣ型半自動手槍製造之玩具
    手槍上的金屬槍管內所具之阻鐵車通，改造成為附表編號五
    (4)所示手槍之主要組成零件槍管。復於同一期間及地點，
    續前之犯意，將自己以不鏽鋼管製造完成之土造金屬槍管成
    品1支，換裝在所購置之仿GLOCK廠27型半自動手槍製造之玩
    具金屬手槍內，改造為附表編號一所示可發射子彈而具殺傷
    力之改造手槍 (槍枝管制編號:0000000000)，其餘玩具手槍
    則在改造完成前於上述時地為警搜索查獲而未能遂其犯行。
四、壬○○另於上述之同一時期及處所，基於製造子彈之概括犯
    意，以銅條、電鑽車磨製造9mm之金屬彈頭及金屬彈殼，將
    所製造之金屬彈殼或市售玩具金屬彈殼內，填入由附表編號
    十所示底火內所取出之火藥，再裝於其所車磨之9mm金屬彈
    頭，連續未經許可，製造如附表編號七 (2)所示土造子彈12
    顆 (其中4顆嗣因內政部警政署刑事警察局鑑定試射已經滅
    失)，另承前之概括犯意，製造如附表編號九 (2)所示之子
    彈主要組成零件土造金屬彈殼10枚，並同時為警搜獲。
五、嗣於93年12月1日14時30分許，經警在上述陶誼化學股份有
    限公司及被告居住處所內搜索查獲，並扣得如附表編號一至
    二十三等物。
六、案經高雄縣警察局移送臺灣高雄地方法院檢察署呈請臺灣高
    等法院檢察署檢察長核轉臺灣臺東地方法院檢察署檢察官偵
    查起訴。
    理  由
壹、程序事項
一、檢察官起訴被告犯偽造特種文書罪、非法持有子彈罪、製造
    改造手槍罪以及製造子彈4罪，原審判刑後，被告全部上訴
    ，嗣後被告撤回偽造特種文書罪之上訴（本院卷 (一)頁176
    ），因此本院僅就被告所犯其餘3罪為審理。
二、被告於本院審理中對於自白任意性不加以爭執，但主張被告
    僅係針對協助製造槍彈部分自白，並沒有針對製造槍彈自白
    （本院卷 (一)頁111），本院認為被告在警詢中確實是自白
    綽號阿海者在其住處製造槍彈，則就該部分事實之自白具有
    證據能力。
三、被告在本院準備程序中對於證人辛○○警詢之證述屬於審判
    外之證述主張沒有證據能力（本院卷 (一)頁111），依照刑
    事訴訟法第159條之2應認為沒有證據能力。
四、辯護人雖然以扣案物品、相片、搜索扣押筆錄以及鑑定報告
    等證據主張與被告的犯罪事實間不具關連性為理由主張沒有
    證據能力（本院卷 (一)頁64），但是這些證據都是在被告
    住處查獲，是檢察官用來證明被告製造持有槍彈犯罪事實的
    證據，自均具有關連性，辯護人此項抗辯自不足採。
貳、事實認定之理由
一、被告否認有上述未經許可持有子彈、製造改造手槍及子彈之
    犯行，經查：
二、本案員警執臺灣板橋地方法院所核發93年度聲搜字第3239號
    搜索票，於93年12月1日在臺北縣鶯歌鎮○○路174巷42之1
    號陶誼化學股份有限公司被告工作及居住之場所內，合法搜
    查扣得之槍、彈成品、半成品及零件、製造工具等物，均詳
    如附表所載，並有搜索扣押筆錄、扣押物品目錄表各1份在
    卷可按 (板檢卷94年度偵字第5558號卷頁21至頁25參照)。
    經送鑑定結果，附表編號一之槍枝，確屬可擊發適用之子彈
    ，且為具有殺傷力之改造手槍；附表編號七、八之子彈，經
    實際試射，均可擊發，亦具有殺傷力，有內政部警政署刑事
    警察局中華民國94年2月1日，刑鑑字第0930244526號槍彈鑑
    定書可參 (板檢卷94年度偵字第5558號卷頁60至69參照)；
    附表編號二至六、九之槍管、槍身、滑套、彈匣、彈殼等半
    成品，依內政部86年11月24日台 (86)內警字第8670683號公
    告所示，均屬手槍之主要組成零件；附表編號十之底火，其
    內之火藥若被取出，亦屬炸彈或爆裂物之主要組成零件，有
    內政部警政署刑事警察局，中華民國93年12月13日刑偵五字
    第0930246031號鑑定通知書可參 (板檢卷94年度偵字第5558
    號卷頁59參照)，與其他扣案之附表編號二十一至二十三之
    物，均為製造手槍與子彈之主要原料；並有附表編號十一至
    二十等工具，足供被告製造槍彈使用。以上物證堪認被告於
    其工作及居住處所，確實存有未經許可製造槍彈之製造工具
    、成品、半成品、原料及未經許可持有之制式子彈。其中扣
    案之電鑽台雖然沒有電鑽頭，但是電鑽台經過插電之後，仍
    然能夠正常運作，而電鑽頭是屬於可拆卸的工具，經本院勘
    驗無誤（本院卷(二)頁36），顯見該電鑽台還可以使用。
三、被告曾於偵查程序中就本案所查獲之各工具如何應用於製造
    槍彈過程供述甚詳：(問：如何做子彈？)銅條 (附表編號二
    十二)用鐵鋸鋸斷、再用電鑽 (附表編號十二)鑽洞，再裝底
    火 (附表編號十)，火藥是從作輕鋼架的擊釘器火藥筒中取
    出，凹槽部分是「阿海」拿到外面給人用車床作的，車好後
    再拿回來給伊裝火藥和彈頭，彈頭也是「阿海」用銅條做好
    後再給伊的，一共作了30顆。游標卡尺 (附表編號十六)是
    用來量子彈洞口的內徑，砂輪機 (附表編號十三)會裝上砂
    紙 (附表編號二十)、用來拋光彈頭跟槍管，彈頭裝上子彈
    前由伊先幫彈頭拋光，絞牙器 (附表編號十七)是固定子彈
    用的，固定器是將彈頭壓入彈殼內用的，銅條先裝到絞牙器
    上，再裝到小台固定夾上，就能固定。鋼珠 (附表編號二十
    三)、火藥、游標卡尺、部分銼刀 (附表編號十八)都是「阿
    海」拿來的。槍管則是「阿海」在三峽作的，因伊沒有車床
    ，沒辦法作，只和「阿海」講好一起做子彈。被查獲的槍管
    是「阿海」作壞的放在伊處。「阿海」要伊幫忙作子彈並寄
    放改造手槍在伊處，以及製造槍管在伊處時，「阿弟仔」均
    有看到。(東檢卷94年偵字第1013號卷頁29至34、60至61偵
    訊筆錄參照。)，於本院也針對各項查扣的工具一一供述功
    能（本院卷 (一)頁85以下），足見被告對於所查扣各項工
    具的功能均十分熟稔，也知道如何利用扣案之工具製造槍枝
    。
四、鑑定人庚○○於本院審判程序中鑑陳：本案只有管制編號
    00000000000之改造手槍 (附表編號一)具有殺傷力，因為這
    把槍換裝土造金屬槍管 (完成)，不表示其餘證物未經改造
    ，因為尚未改造完成，這把槍滑套不是很順暢，槍管是土造
    ，就是無中生有、自己製造的，本槍枝槍管是金屬，所以材
    料是鋼或合金。本案半自動土造槍管材料取得並不困難，但
    製造需要行為人的知識、經驗、技術、耗用時間等，制式手
    槍需要鑄模或衝拉，基本上一體成型，市面一般玩具金屬手
    槍可能是鑄模方式製造，但拋光技術較差。若是個人從事土
    改造手槍，會比市售品質更差。本件具殺傷力之土改造金屬
    手槍，需要車床、鑽孔機等，若要裁切、焊接，尚須裁切焊
    接的工具，本案金屬土造手槍槍管可能係由一鐵塊經由車床
    或鑽床再修飾作成，技術不錯。而扣案之銅條、鋼管 (附表
    編號二十一、二十二)，是土改造之材料、不是工具；電鑽
    (附表編號十二)是刨鑽或鑽孔用，在各個部分都可能使用到
    ，如果行為人要用克難方式製造，電鑽和電鑽台 (附表編號
    十一)也可以製造土造槍管，車床和電鑽台功能不盡相同，
    還是要看行為人之事、技術、經驗、耗用時間而定，設備不
    好但技術好，還是會作出好東西，反之設備好、技術不好，
    製造出來的東西還是會不適用，但無法判斷是否係製造本案
    具殺傷力之槍管所用；砂輪機 (附表編號十三)可以磨挫、
    修飾物品；鋼管切割器 (附表編號十四)可供切割；固定器
    可供夾鉗固定物體使用；銼刀 (附表編號十八)可供磨挫、
    修飾物體表面使用；絞牙器 (附表編號十七)則不確定其使
    用功能。上開工具在土改造槍彈時，各有其適用時機，行為
    人會自行援用該工具，但是否符合其經濟、技術效益，無法
    判斷。就廣義而言，本案扣案的工具是有可能製造本案具殺
    傷力之土造槍管，但經肉眼觀察，無法確定這些工具就是改
    造該槍枝之工具。而本案扣案之 (扣押物品清單)編號2之鋼
    管 (即附表編號二十一所示)直徑過大，並非槍枝管制編號
    00000000000之土造槍管 (即附表編號一所示)使用之材料，
    也不能作為鑑定書編號5鋼管 (即附表編號五所示各槍管)之
    用；另外鑑定報告照片編號23之金屬管狀物 (即附表編號五
    (7)所示)，是用金屬管裁切為適當長度後，再和金屬塊焊接
    而成，但它沒有鑽孔，本案目前看來，也沒有焊接工具。扣
    案的電鑽是可供製造上述土造槍管，作些凹槽後再與槍枝連
    接。本案扣案的仿克拉克土造槍管，可能有鑽床製造，因為
    扣案金屬管狀物是焊接而成，故不排除焊接製造之可能性。
    (被告詰問鑑定人：槍管與槍機是否為一體成型？)是否一體
    成型要再送鑑定，若經焊接即非一體成型，而槍機部份是可
    能一體成型，而槍管與槍機是不同位置，兩者不可能一體成
    型 (本院卷 (一)頁175至頁181審判筆錄參照)，經本院再送
    鑑定，確認屬於一體成型，但是因為沒有相關跡證，無法確
    定扣案之槍枝就是利用扣案之工具所製作，有鑑定書附卷可
    證（本院卷 (二)頁52），足以證明扣案之工具的確可以作
    為製造槍彈的工具。
五、證人即參與搜索之員警許書霖於原審審理時結證稱: 因接獲
    線報說綽號「鼠仔」的人在做這件事，經查訪結果，確定「
    鼠仔」就是被告，搜索時被告自稱是「徐炳源」，並出示身
    分證給我們看，工廠內只有被告居住的一間房間，該房間約
    2坪大，裡面很亂，有一彈簧床墊、小桌子，桌子上放有被
    改造的工具和物品，被告當場表明只有他1個人住，老闆辛○○也說該房間是被告1人居住，改造手槍是在工廠內被告
    住的房間裡搜到的，其他半成品是被告告知我們後才拿出來
    的，半成品是在工廠的塑膠桶內查獲的，改造工具有一批在
    被告的房間內查獲，有的是放在被告房間門口，被告都推給
    「阿海」，說都是「阿海」的等語 (原審卷頁121至頁123審
    判筆錄參照)，並提出搜索光碟1片附卷 (原審卷頁124審判
    筆錄參照)，從警員蒐證的過程也可以確定這些物品都是被
    告使用。
六、證人辛○○即被告堂兄即陶誼化學股份有限公司負責人，於
    偵查中結證稱: 被告係92年10、11月間在公司從事磁磚原料
    的工作，工廠隔出1間房間讓被告居住，因不希望被告亂跑
    ，晚上12點左右都會去工廠察看被告的情形。不認識綽號「
    阿海」的人，惟認識綽號「阿弟」之人，住在三峽，在92年
    12月初到公司來上班，也住在工廠內，認識被告；搜索當天
    所查到的東西，電鑽、銼刀、扳手是公司的，其他物件包含
    其中1台高高電鑽都是被告的等語 (板檢94年偵字第3712號
    卷頁52至53偵訊筆錄參照)，並提出綽號「阿弟」真實姓名
    為丙○○之年籍資料1紙 (見同卷頁57)。嗣於偵查中再結稱
    : 被告是92年10月至11月間到工廠工作，操作自動控制機器
    及送貨，只有他1個人住在工廠，丙○○綽號「阿弟」，93
    年初開始在工廠幫忙5、6個月，從沒有聽「阿弟」或被告提
    過有綽號「阿海」的人。被告作息正常，如有不認識的人來
    找他，都會查問並禁止來往，被告居住工廠期間出門都會事
    先告知，且從來沒有看過被告和丙○○晚上出去過等語 (東
    檢94年偵字第1013號卷頁49至50偵訊筆錄參照)；並於本院
    審判程序中證稱：被告在工廠內負責送貨與內部產品之製造
    ，扣案之電鑽、砂輪機是工廠所有，被告在工廠工作，扳手
    、梅花扳手、電鑽跟砂輪機等都會使用到，工廠內沒有車床
    、沖床或電鑽台 (本院卷 (二)頁24至頁26)，顯見被告的確
    是住在該工廠之內，也可以隨時使用工廠內的工具。而被告
    所稱係一位綽號「阿海」的人到工廠製作槍彈，核與證人辛○○所述完全不合，證人辛○○既然是被告的堂兄弟，又是
    被告的雇主，被告也住在辛○○的住處內，被告居住在工廠
    內的時間並不是短短的2、3天，如果綽號「阿海」者要到工
    廠內製作槍彈，辛○○豈有可能完全沒有見到，甚至沒有聽
    到被告提起過這人。顯見被告所辯是綽號「阿海」者所製造
    ，並不可採信。
七、證人己○○於本院審判程序中雖證稱：約莫92年底認識被告
    ，常與被告、丙○○和被告堂哥一起在工廠喝酒聊天，沒聽
    過「阿海」、被告也沒製造槍彈或展示過槍枝，沒見過扣案
    的紅色電鑽台。喝酒途中有人找被告說要寄放一個包包，約
    40公分寬、15公分長，不知道包包裡面是什麼、不認識寄放
    的人，寄放者胖胖的，約170公分高、30歲左右，和被告走
    入另一小房間，蠻囂張的樣子，被告沒介紹他給伊等認識，
    其他朋友被告都會介紹。(當庭進行遠距視訊螢幕指認該寄
    放者是否為甲○○)寄放者好像是甲○○。(本院卷(二)頁27
    至32)，但是證人甲○○於本院審判程序中，透過本院與臺
    灣臺南監獄遠距視訊螢幕證稱：其綽號的確是「阿海」，很
    多人都這樣叫伊，伊不認識綽號「老鼠」的被告壬○○、對
    他沒有印象，也不認識綽號「阿弟」、不認識丙○○，攜帶
    的槍枝應該都被警方查獲了，應該沒有寄放槍枝或工具零件
    在被告處所，槍枝來源是朋友徐志明拿給伊的，伊的槍支都
    是制式槍枝，不是道具槍 (本院卷 (二)頁31至頁36)。完全
    否認認識被告，也否認曾經到被告的住處製造過槍彈，則己○○的證詞自難以作為有利被告認定之證詞。
八、另外證人戊○○於本院審判程序中雖然結稱：與被告同在陶
    誼化學工廠上班，被告住伊隔壁，伊平常很早上班、很晚下
    班，被告朋友很多，常常吵到凌晨3、4點。工廠內並沒有車
    床、電鑽台等工具，有向被告借過扳手使用、沒借過紅色電
    鑽台 (本院卷 (二)頁20至頁22)，證人乙○○於本院審判程
    序中也結證稱：和戊○○同住，認識被告、被告住伊樓下，
    下班時，被告房裡總是很多人，不知道是誰，常聊到凌晨2
    、3點 (本院卷 (二)頁22至頁24)，都僅能證明有人在被告
    住處進出，並不能做為認定槍枝是被告所稱「阿海」所製造
    的證據。被告又聲請傳喚丙○○作證，但證人丙○○於本院
    審判程序中拒絕證言 (本院卷 (二)頁26至頁27)，因此其證
    言也不能有利於被告之認定。
九、綜據上述證據，警員根據線報，查證懷疑被告製造槍彈，經
    聲請搜索票之後，在被告的住處查獲如附表所示的物品，其
    中有已經製造完成的槍彈，也有尚未完成的半成品槍管，還
    有用來製作槍彈的原料，而且扣案的工具，被告也承認可以
    用來製造槍枝，鑑定人也證稱的確可以利用扣案工具製造出
    槍彈。被告雖然辯稱是綽號「阿海」者在住處製造，但是雇
    用被告的雇主證稱沒有見過綽號「阿海」者，也沒聽過，而
    綽號「阿海」之甲○○也證稱根本不認識被告，凡此足以認
    定被告確實有非法持有子彈及製造槍彈的犯行。
參、論罪科刑
一、核被告所為，係犯94年修正前槍砲彈藥刀械管制條例第11條
    第1項之非法製造改造槍枝罪、94年修正後同條例第13條第
    1項之製造槍枝主要組成零件罪、第12條第1項之非法製造子
    彈罪以及同條第4項之非法持有子彈罪。被告行為後，槍砲
    彈藥刀械管制條例於94年1月28日修正施行，其中製造槍砲
    罪，從原條例第11條第1項併入第8條第1項，法定刑提高到
    無期徒刑，經比較新舊法，以舊法有利於被告，應適用修正
    前舊條例第11條第1項論罪。另外製造槍彈主要組成零件罪
    、非法製造子彈以及持有子彈罪，法律並未變更，不生適用
    刑法第2條之問題，應適用修正後之條例論罪。另因為刑法
    第33條第5款在95年修正，提高罰金之最低刑度，自屬不利
    於被告，應適用修正前之刑法第33條第5款。被告製造槍枝
    主要零組件如附表編號五之改造槍管後，接著又有製造槍枝
    的既遂以及未遂，所犯製造槍枝主要組成零件罪為製造槍枝
    罪之前階行為，應為製造槍枝罪所吸收。檢察官起訴書記載
    被告另外犯有製造子彈之主要組成零件罪，但是查扣之子彈
    中僅有如附表編號九之未成品，並無其他主要零件，犯行並
    無證據證明，惟因為是製造子彈罪之前階行為，無庸為無罪
    之諭知。另外附表編號十之底火固然屬於炸彈之主要零組件
    ，但是並無證據證明被告有任何製造之行為，也不能據以論
    以製造子彈主要零組件罪，併此敘明。
二、被告先後多次製造改造手槍罪及製造子彈罪犯行，均時間緊
    接，犯罪構成要件均相同，顯均係基於概括犯意反覆為之，
    為連續犯，應各論以製造改造手槍既遂罪及製造子彈既遂罪
    ，並加重其刑。又被告是在同時製造槍枝以及子彈，所侵害
    的社會法益同一，雖然因為有多數個製造槍枝以及子彈的行
    為，而分別構成連續製造槍枝以及連續製造子彈罪，但是連
    續製造槍枝罪與連續製造子彈罪之間則屬於同時製造的行為
    ，在法律上應評價為一行為，一如同時持有槍彈，而構成想
    像競合犯，應從一重之製造改造手槍罪處斷。被告所犯持有
    子彈罪、製造改造手槍罪，犯意個別、方法亦異、罪質互殊
    ，應分論並罰。又被告前因違反槍砲彈藥刀械管制條例、施
    用毒品及加重竊盜等案件，經臺灣高雄地方法院以85年度訴
    字第2554號分別判處有期徒刑6月、10月及7月確定，並定應
    執行刑1年10月，於88年1月31日假釋期滿執行完畢，復又因
    違反槍砲彈藥刀械管制條例案件，經臺灣高等法院高雄分院
    以91年度上更 (一)字第344號判處有期徒刑7年4月、罰金35
    0,000元，如易服勞役，以罰金總額與6個月之日數比例折算
    確定，現正因此案在監執行中，有臺灣高等法院被告前案紀
    錄表在卷可稽，其受有期徒刑執行完畢後，5年以內再故意
    犯本案有期徒刑以上刑之罪，為累犯，應依法遞加重其刑。
    又累犯之規定，95年刑法雖有修正，但是對於本案被告不生
    影響，應適用修正後之新法。又被告所犯連續製造槍枝罪部
    分，刑法第56條有關連續犯之規定在95年刪除，經比較新舊
    法，以舊法有利於被告，應論以連續犯，亦併此敘明。
三、原審判決論處被告罪刑，固屬無誤，被告上訴否認部分犯行
    ，為無理由，但原判決認定被告製造子彈罪與製造槍枝罪間
    屬於數罪併罰，也認定被告另犯有製造子彈主要零組件罪，
    部分沒收事項記載有誤詳如下述等，則屬於法有誤，應由本
    院撤銷改判。爰審酌被告本件犯行被查獲的槍枝子彈種類繁
    多，數量不少，而且也有許多供作製造槍彈的工具，被查獲
    之後竟持偽造身分證意圖矇騙警察，及於犯罪後未能坦承悔
    過，猶飾卸其詞，難認有何悛悔之意，及其智識程度、犯罪
    所生危害、及所製造、持有之槍、彈數量甚鉅等一切情狀，
    量處如主文所示之刑。並定其應執行刑。再被告行為時，刑
    法第42條第2項前段修正，比較修正前、後之易服勞役折算
    標準，雖折算日數之金額較有利於被告，惟勞役期限規定卻
    不利於被告，經比較結果，以修正前之規定較有利於被告，
    依刑法第2條第1項但書規定，應適用修正前刑法第42條第3
    項規定，定其易服勞役之折算標準以及罰金總額與6個月之
    日數比例折計，用資懲儆。
四、依最高法院95年度第8次刑事庭會議決議，沒收屬從刑，依
    從刑附屬於主刑之原則，應依主刑所適用之法律，故本案應
    依修正前刑法第38條規定宣告沒收之。而另扣案之附表編號
    一改造手槍1支、附表編號七 (2)所示土造子彈8顆 (4顆已
    擊發滅失)、附表編號八之制式霰彈共7顆，均具殺傷力，為
    違禁物，應依修正前刑法第38條第1項第1款規定沒收之; 至
    扣案之附表編號二、三、四、六及附表編號五所列之改造槍
    管等手槍主要組成零件，與附表編號九之之子彈半成品、附
    表編號十一、十四等製造槍枝之工具，附表編號十五至二十
    等製造子彈之工具，附表編號二十一之製造槍管原料，附表
    編號二十二、二十三製造子彈之原料等物，均屬被告所有供
    犯罪所用或犯罪預備之物，均應依修正前刑法第38條第1項
    第2款規定沒收之。至扣案之附表編號十之底火92枚，尚未
    將火藥取出，非屬炸藥或爆裂物之主要組成零件，有扣押物
    照片附卷可稽 (見板檢94年偵字第5558號卷頁40參照)，惟
    該物為被告預備製造子彈時供填充火藥所用，仍應依刑法第
    38條第1項第2款規定沒收之; 再現場扣得之附表十二、十三
    之物，為陶誼化學股份有限公司所有，業據該公司負責人辛○○陳明在卷，既非被告所有，又非違禁物，自不得宣告沒
    收; 另附表編號七 (1)之制式子彈1顆、附表編號七
    (2) 之土造子彈其中4顆，業經實際試射擊發而滅失，自無
    庸為沒收之宣告，附此敘明。至於附表編號十八之銼刀，被
    告已經陳稱是他自己買的，以被告在辛○○的工廠工作，所
    使用的設備工作多半是工廠所有，按理被告對於自己購買的
    物品應該有比較清晰的記憶，被告既然已經陳稱是他購買的
    ，其陳述應較可信，附此敘明。
五、被告所犯非法持有子彈罪，犯罪時間在96年4月24日前，應
    適用中華民國96年罪犯減刑條例減刑。
肆、據上論斷，應依刑事訴訟法第369條第1項前段、第364條、
    第299條第1項前段、槍砲彈藥刀械管制條例第11條第1項（
    修正前）、第12條第1項、第1項、第13條第1項，刑法第2條
    第1項前段、第11條前段、第28條、第56條（95年修正前）
    、第42條第3項（95年修正前）、第51條第5款、第7款、第
    38 條第1項第1款、第2款、第3款（95年修正前）判決如主
    文。
本案經檢察官丁○○到庭執行職務。
中　　華　　民　　國　　96　　年　　9　　月　 　11  　日
                        審判長 法  官  謝志揚
                               法  官  林慶煙
                               法  官  賴淳良
以上正本證明與原本無異。
如不服本判決，應於送達後10日內，向本院提出上訴狀。其未敘
述理由者，並應於提出上訴狀後10日內向本院補提理由狀 (須附
繕本)。
                               書記官  邱廣譽
中　　華　　民　　國　　96　　年　　9　  月　 　11　  日
附錄    本判決論罪科刑法條：
槍砲彈藥刀械管制條例第11條第1項、第4項（現已刪除）：
未經許可，製造、販賣或運輸第四條第一項第一款所稱其他可發
射金屬或子彈具有殺傷力之各式槍砲者，處五年以上有期徒刑，
併科新臺幣一千萬元以下罰金。
未經許可，持有、寄藏或意圖販賣而陳列第一項所列槍砲者，處
一年以上七年以下有期徒刑，併科新臺幣七百萬元以下罰金。
槍砲彈藥刀械管制條例第12條第1項：
未經許可，製造、販賣或運輸子彈者，處1年以上7年以下有期徒
刑，併科新台幣500萬元以下罰金。
槍砲彈藥刀械管制條例第13條第1項：
未經許可，製造、販賣或運輸槍砲、彈藥之主要組成零件者，處
三年以上十年以下有期徒刑，併科新台幣七百萬元以下罰金。
